【裁判字號】    92,交聲,94
【裁判日期】    921024
【裁判案由】    違反道路交通管理處罰條例
【裁判全文】
臺灣宜蘭地方法院交通事件裁定                      九十二年度交聲字第九四號
    移
    受 處 分人
    即 異 議人  甲○○
右列受處分人因違反道路交通管理處罰條例案件，對於交通部公路總局臺北區監理所
宜蘭監理站九十二年七月二十二日所為之處分（原處分案號：宜監字第駕裁43-Z0000
0000號），聲明異議，本院裁定如左：
    主  文
異議駁回。
    理  由
一、按汽車行駛高速公路，應依速限標誌指示，高速公路交通管制規則第五條第一項
    前段定有明文；又汽車行駛於高速公路，而不遵管制之規定者，處汽車駕駛人新
    台幣（下同）三千元以上六千元以下罰鍰，道路交通管理處罰條例第三十三條第
    一項定有明文；再汽車駕駛人，駕駛汽車違反道路交通管理處罰條例第三十三條
    規定者，除應依該條所規定之罰鍰處罰外，並予記違規點數一點，道路交通管理
    處罰條例第六十三條第一項第一款亦定有明文。
二、本件受處分人即異議人甲○○於民國九十二年三月二十二日凌晨二時二十五分許
    ，駕駛車號三Ｃ—一三九九號自用小客車，沿國道三號高速公路由南往北方向行
    駛，途經北向四十公里限速時速九十公里處，以一百零八公里之速度超速行駛，
    為內政部警政署國道公路警察局第六警察隊樹林分隊警員許仁漢、楊志君以警車
    上之雷射測速器測得超速而當場攔停，並以受處分人有違反道路交通管理處罰條
    例第三十三條規定之行為掣單舉發，因受處分人拒絕簽收警員開立之舉發違反道
    路交通管理事件通知單，經警員在舉發通知單上載明受處分人拒絕簽收之事由後
    ，依違反道路交通管理事件統一裁罰標準及處理細則第十一條第一項第一款規定
    ，視為受處分人已經收受該通知單。嗣受處分人未於應到案日期前申訴，原處分
    機關認受處分人有上開違規行為，乃依道路交通管理處罰條例第三十三條第一項
    、第六十三條第一項第一款規定於九十二年七月二十二日裁處受處分人罰鍰六千
    元，並予記違規點數一點。
三、訊據受處分人坦承於右開時地駕車經警攔停之事實，惟矢口否認有任何違反道路
    交通管理處罰條例之行為，辯稱：我事實上並沒有超速，警員當時在路邊指揮，
    我以為是路檢，我就停下車，警員就要求查驗我的身份證，我就把駕照和行照拿
    給他們，後來警員就叫我下車，紅單就已經開好了，他們說我超速，警員並沒有
    叫我去看那個測速的儀器云云。經查，證人許仁漢警員到庭結證稱：當時駕駛人
    違規超速，我們是用雷達測速，測出時速是一百零八公里，我們有請異議人去看
    測速的數值，異議人有出示行照和駕照，只是後來我們開了紅單，他不願意簽收
    等語；證人楊志君警員亦到庭結證稱：我當時在場，我們在違規地點進行雷達測
    速，異議人違規攔停後，我們請他下車，告知他違規的事實，然後有請他看測速
    儀器，異議人要求不要開罰單，但是我們還是開立等語明確，而以警員許仁漢、
    楊志君與與異議人無任何仇隙，當無恣意誣陷受處分人之理，且交通警察掣單舉
    發違反道路交通管理處罰條例所列違規事實，本質上為行政處分，係公務員基於
    職務上權力，依法就特定之具體事件所為具公法上效果之單方面行政行為，基於
    公務員為公法上行為具有公信力之原則，該行政行為當可被推定為真正，其據以
    依法處分之事實認定亦為正確無誤，從而本件異議人既未能提出證據以資證明確
    未超速行駛，僅空言舉發機關無超速數據或證明云云，尚難認其辯解可採；況且
  ，經本院向舉發機關所獲函復結果，舉發機關之雷達測速儀為「非照相式」，且
    其所使用雷達測速器，係由值勤員警現場操作，立即顯示於面板上，並無書面列
    印之資料，且經經濟部標準檢驗局檢定合格，此有內政部警政署國道公路警察局
    第六警察隊九十二年十月二十一日公警國六交字第０九二０００八七三五號函及
    所附經濟部標準檢驗局雷達測速儀檢定合格證書在卷可稽，本件事證明確，受處
    分人在本件舉發時地高速公路不遵管制規定超速行駛之違規行為，堪以認定。
四、綜上所述，受處分人確有前揭違規行為，從而原處分機關依前揭道路交通管理處
    罰條例第三十三條第一項、第六十三條第一項第一款及違反道路交通管理事件統
    一裁罰標準及處理細則第二十四條規定裁處異議人罰鍰六千元，併予記受處分人
    違規點數一點，並無違誤，本件異議意旨尚非可採，應予駁回。
據上論斷，應依道路交通案件處理辦法第十九條，裁定如主文。
中        華        民        國    九十二    年    十    月    二十四  日
                                臺灣宜蘭地方法院交通法庭
                                    法  官  鄭  貽  馨
右正本證明與原本無異。
如不服本裁定，應於裁定送達後五日內向本院提出抗告狀。( 應附繕本 )
                                    書記官  吳  明  蓉
中        華        民        國    九十二    年    十    月    二十七  日


司法院資訊處製作；財團法人民間司法改革基金會備份。
